臺北高等行政法院裁定
　　　　　　　　　　　　　　　　　　 92年度訴字第05518號
原　　　告　甲○○即如附表一.
　　　　　　　　　 當事人）
訴訟代理人　郭芳宜律師
參　加　人　如附表二所示66人.
被　　　告　臺北市政府
代　表　人　乙○○市長）住同.
訴訟代理人　劉志鵬律師
　　　　　　李元德律師
上列原告與被告間因徵收補償事件，應命參加人參加訴訟，本院
裁定如下：
    主  文
如附表二所示之66人應參加本件原告之訴訟。
    理  由
壹、按訴訟標的對於第三人及當事人一造必須合一確定者，行政
    法院應以裁定命該第三人參加訴訟，行政訴訟法第41條定有
    明文。
貳、事實概要：
一、原告等於民國（下同）72年5月25日申請對其所有臺北市日
    據時期重劃區內重劃前之大安區○○○段255-9地號土地（面
    積0.0866公頃）即重劃後之大安區○○段○○段310地號土地
    辦理徵收補償，經臺北市政府地政處以72年6月3日北市地四
    字第20103號函復以該筆土地位於日據時期土地重劃區內，
    歷次拓築道路徵收補償之面積，已超出原告等應取得之權利
    面積，所請給予補償乙節，歉難照辦。原告等不服，提起訴
    願、再訴願及行政訴訟，經改制前行政法院以73年度判字第
    945號判決：「再訴願決定、訴願決定及原處分均撤銷。」
    臺北市政府地政處遂函復原告等略以，依據臺北市清理日據
    時期實施土地重劃地區地價補償要點第6條規定，原告等要
    求補償，顯屬無據，宜維持原處分。原告等不服，再提起訴
    願、再訴願，經內政部以上開要點無關徵收補償而撤銷原處
    分及原決定，由臺北市政府地政處另為適當之處理。
二、嗣臺北市政府地政處以該府工務局為臺北市道路權責單位，
    即分別以74年8月10日及30日北市地四字第35607號及第
    39123號函請工務局依法查處逕復，臺北市政府工務局即以
    74年9月20日北市工新字第25382號函復以系爭土地為日據時
    期既成道路，故58年辦理仁愛路3段拓築工程用地時，依當
    時徵收法令規定，不予列入徵收補償，請其依改制前行政法
    院45年度判字第8號判例維持公用地役關係，繼續使用。原
    告等不服，又提起訴願、再訴願，經內政部以臺北市政府工
    務局未依行政院函釋既成道路認定標準就系爭土地加以認定
    ，乃將該局上開處分撤銷，而維持原處分機關上開第35607
    號及第39123號函處分，並將此部分再訴願駁回。原告等對
    此部分不服，提起行政訴訟，經改制前行政法院以75年度判
    字第1710號判決撤銷再訴願決定、訴願決定及原處分上開第
    35607號及第39123號函之處分。嗣經臺北市政府地政處重為
    處分，仍否准原告等徵收補償之請求，原告等不服，復循序
    提起訴願、再訴願、行政訴訟，經改制前行政法院以77年度
    判字第245號判決：「再訴願決定、訴願決定及原處分均撤
    銷。」案經臺北市政府地政處研議後以78年1月23日北市地
    四字第3563號函重為處分，原告等不服，又循序提起訴願、
    再訴願，經內政部再訴願決定：「原決定、原處分均撤銷，
    由原處分機關另為適法之處分。」
三、臺北市政府地政處復以79年6月21日北市地四字第26646號函
    重為處分，原告等猶表不服，提起訴願，經被告臺北市政府
    以79年10月1日府訴字第79042549號訴願決定：「原處分機
    關，關於訴願人請求土地徵收補償申請案仍應由原處分機關
    受理。」臺北市政府地政處遂再以79年11月16日北市地四字
    第43424號函重為處分，原告等仍表不服，提起訴願、再訴
    願，經內政部作成「原決定、原處分均撤銷，由原處分機關
    另為適法之處分。」之再訴願決定。嗣監察院以臺北市政府
    地政處擱置不另為適法之處分達7年之久，被告監督不周，
    使人民蒙受重大損失，而以85年7月22日院台內字第5186號
    文提糾正案；臺北市政府地政處即簽請市長核示仍依該府通
    案處理，重新用被告名義以86年10月6日府地四字第
    8607484401號函知原告等，並報內政部轉陳監察院鑒察；嗣
    並就內政部80年7月26日台內訴字第922285號再訴願決定，
    以其決定理由事涉被告兩個機關權責，乃函臺北市政府工務
    局新建工程處以道路主管機關立場表示意見後，由臺北市政
    府地政處以86年12月10日北市地四字第8623562300號函復，
    原告等仍不服，提起訴願、再訴願，經內政部再訴願決定：
    「原決定原處分均撤銷，由原處分機關另為適法之處分。」
四、臺北市政府地政處嗣以88年4月6日北市地四字第872322870
    號函重為處分，原告等仍表不服，提起訴願，案經被告以88
    年11月10日府訴字第8803279601號訴願決定：「原處分撤銷
    ，由原處分機關另為處分。」嗣臺北市政府地政處於89年1
    月14日會同該府工務局、法規委員會等機關召開協商會議，
    嗣臺北市政府工務局新建工程處以89年2月14日北市工新配
    字第8960287800號函復臺北市政府地政處，臺北市政府地政
    處乃以89年3月21日北市地四字第88234417300號函復原告等
    略以因本處非預算編列機關亦僅能配合辦理，請諒察。原告
    等不服，提起訴願，經被告以89年9月6日府訴字第
    8903582501號訴願決定：「原處分撤銷，由原處分機關另為
    處理。」被告即於90年8月31日及91年12月31日邀集原告等
    召開協商會議，因原告等對補償面積有疑義，並未達成協議
    。原告等乃函請被告依土地徵收條例第31條規定發給地價補
    償費，應自58年4月20日起至發給地價補償費之日止，賠償
    原告等所受損失，經被告以92年4月15日府工新字第
    09209362000號書函復略以雙方均未達成協議，原告等仍不
    服，復向內政部提起訴願，旋遭駁回，遂向本院提起行政訴
    訟。
參、查系爭臺北市日據時期重劃區內重劃前之大安區○○○段255-
    9地號土地即重劃後之大安區○○段○○段310地號土地，因
    繼承事實，為原告等及如附表二所示之66人所公同共有，是
    本件訴訟標的對於如附表二所示之66人必須合一確定，本院
    認有命其參加訴訟之必要，爰依首揭法條規定，裁定如主文
    。
中　　華　　民　　國　　94　　年　 　8　　月　 31  　 日
                       第七庭 審判長 法  官 劉介中
                                     法  官 黃秋鴻
                                     法  官 李玉卿
上為正本係照原本作成。
本件不得聲明不服。
中　　華　　民　　國　　94　　年　 　8　　月　 31  　 日
                                     書記官 黃明和
